臺灣臺北地方法院刑事判決　　　　　　　96年度易字第1767號
公　訴　人　臺灣臺北地方法院檢察署檢察官
被　　　告　丙○○
上列被告因竊盜案件，經檢察官提起公訴（九十六年度偵字第三
七八０號），本院判決如下：
    主  文
丙○○竊盜，累犯，處有期徒刑月，如易科罰金，以新臺幣壹
仟元折算壹日，減為有期徒刑壹月又拾伍日，如易科罰金，以新
臺幣壹仟元折算壹日。
    事  實
一、丙○○於(一)民國九十一年間，因犯竊盜罪，經臺灣士林地方
    法院（下稱士林地院）以九十一年度士簡字第二五三號判決
    判處有期徒刑一年五月，緩刑五年確定；再於(二)九十三年六
    月間，因業務過失致死案件，經本院以九十四年度交訴字第
    三號判決判處有期徒刑十月，檢察官及丙○○均不服，乃提
    起上訴，經臺灣高等法院以九十四年度交上訴字第一一八號
    判決駁回其上訴確定，丙○○乃入監執行，於九十六年一月
    七日縮刑期滿執行完畢（上開(一)案件於本件不構成累犯）。
二、丙○○於九十六年一月二十四日下午四時四十五分許，前往
    臺北市大安區○○○路○段七號地下一樓之遊戲便利屋內選
    購光碟片，竟基於為自己不法所有之意圖，趁該店店員不注
    意之際，徒手竊取陳列於架上之光碟片共十五片（價值共計
    新臺幣【下同】一千五百元）得手，將之藏放於其背部之褲
    腰內，並穿著厚重外套以為掩飾，旋於當場遭該店店員發覺
    ，報警處理而查獲上情。
三、案經臺北市政府警察局大安分局報告臺灣臺北地方法院檢察
    署檢察官偵查起訴。
    理  由
一、證據之認定：
  (一)被告丙○○於本院審理時，否認有何竊盜之犯行，辯稱：我
    在九十六年一月二十四日下午四時四十五分許，確實有前往
    遊戲便利屋內選購光碟片，但是我並沒有竊取光碟片，當時
    是因為買賣糾紛，而與店員發生口角爭執，該店才會做出如
    此不實之指控，本件所查扣的光碟片絕非從我身上查獲的東
    西云云。
  (二)經查：
  1.證人即遊戲便利屋店員丁○○於本院九十六年九月四日審理
    時結證稱：本件案發當時，我發現被告背對著貨架，手的動
    作不像是一般客人在挑光碟片的感覺，當時是冬天，被告穿
    著厚重的外套，長度可以遮住臀部，被告的手一直伸入背部
    的腰際處，我就在被告身旁蹲下，由下往上觀察被告背後的
    情況，發現被告背後腰際處鼓鼓的，我趕緊叫我的同事乙○○過來，被告發現我們在看他，就打算要離開，我就與乙○○一起將被告請到洗手間，要求被告將東西拿出來，被告有
    將一些我們店內販售的光碟片拿出來，但是後來我們請被告
    到二樓辦公室的途中，被告一邊走，就有一些光碟片由他的
    褲管掉出來等語屬實（本院當日審判筆錄參照）。
  2.證人即遊戲便利屋店長甲○○於本院上開審理期日時結證稱
    ：案發當天，我本來是在地下一樓另一邊的賣場，因為我聽
    到丁○○發出「你再偷嘛」的喊叫聲，我才過去被告所在的
    賣場，丁○○向我表示說，光碟片放在被告背後的腰際等語
    ，我就將被告帶到二樓的辦公室，被告從地下一樓往上走到
    二樓的樓梯間時，一邊走，一邊還有光碟片由他的褲管掉出
    來，我一路將掉出的光碟片撿起來，而偵查卷第二三頁所示
    之光碟片相片，就是被告所偷竊的光碟片等語屬實（同上審
    判筆錄參照）。
  3.則由上開二位證人之證詞、贓物認領保管單一紙（偵查卷第
    十七頁參照）及光碟片之相片一張（偵查卷第二三頁參照）
    等證據，均足以證明被告於上開時地，確實有竊取如偵查卷
    第二三頁之相片所示、價值一千五百元之光碟片共計十五片
    得手後，將之藏放於其背後褲腰，並身著厚重外套以為掩飾
    之行為甚明。
  4.被告雖一再辯稱：當時我是要購買光碟片，但是店長甲○○
    原本說一片一百元，後來又改口說十三片一千元，之後又說
    一片三百元，我便表示我不買了，店長就說我在唬弄他，如
    果我不買，就要把我弄上法庭云云。惟查：
  (1)證人甲○○證稱：我們店內光碟片的價錢有部分是一片一百
    五十元，有部分是一片一百元，若是價格一百五十元的光碟
    片，購買九片之優惠價為七百元，若是價格一百元的光碟片
    ，購買九片的優惠價是五百元，當天被告並沒有要購買那十
    五片光碟片，他拿了就要走，並沒有因為價格的問題與我們
    店內發生糾紛等語；而證人丁○○亦證稱：在我們發現被告
    竊取上開光碟片的過程中，被告均無表示其欲購買該等光碟
    片的意思，也沒有詢問光碟片要如何販售，且被告要離開時
    ，也沒有要把竊得的光碟片放回貨架上的動作等語屬實（同
    上審判筆錄參照），足證被告於案發當時並無因購買光碟片
    之事與遊戲便利屋店內之人員有任何之詢問、糾紛或衝突之
    情形，更遑論有何買賣糾紛而使該店誣指被告竊盜之可能，
    被告所為上開辯解，顯非真實。
  (2)縱如被告所辯，其因不欲購買光碟片而發生買賣糾紛，然依
    一般社會常情而論，店家多屬以和為貴之生意人心態，尚難
    想見有何店家僅因客戶不欲購買商品，即任意誣指客戶竊盜
    之理？故被告所為上開辯解，亦與常理相違，洵無足採。
  5.又本院依據被告之聲請，於本院九十六年八月十四日準備程
    序時，當庭勘驗案發當時遊戲便利屋之監視錄影光碟，惟光
    碟內容僅顯示：被告在該店內賣場瀏覽、翻動架上陳列之光
    碟片，有撩動其外套後擺之動作，該店店員靠近被告後，蹲
    下並由下往上察看被告外套裡面之動作，以及兩名店員拉扯
    被告、伸手摸被告身體後方、並將被告帶離監視錄影畫面範
    圍等情形（本院當日準備程序筆錄參照），且光碟內容僅顯
    示畫面，並無聲音，尚無從自上開光碟內容證明被告與該店
    店員有因光碟片價格問題而發生買賣糾紛之情形，是該監視
    錄影光碟無從作為對被告任何有利之認定。又被告雖於本院
    審理時復聲請調閱遊戲便利屋地下一樓賣場至二樓辦公室之
    樓梯間內監視錄影光碟，以證明其在該樓梯間內行進時，並
    無光碟片由其褲管內掉落之情形（本院九十六年九月四日審
    判筆錄參照），惟查，該樓梯間內之監視錄影鏡頭係虛設，
    並無實際連結至錄影機，而無監視錄影功能，僅係供警示作
    用等情，業據證人丁○○證述明確（同上審判筆錄參照），
    是以該等監視錄影光碟既不存在，本院即無調查之必要，附
    此敘明。
  6.綜上所述，本件事證明確，被告確實有為上開事實二部分之
    竊盜犯行，其所為上開辯解，顯係事後卸責之詞，不足採信
    ，被告之犯行堪以認定。
二、論罪科刑之法律適用：
  (一)核被告丙○○所為，係犯刑法第三百二十條第一項之竊盜罪
    。
  (二)查被告有如事實一之(二)部分所載之犯罪科刑執行情形，有臺
    灣高等法院被告前案紀錄表一份及被告所犯前開案件之判決
    書等件在卷可稽，其前受有期徒刑執行完畢，於五年以內故
    意再犯本件有期徒刑以上之罪，為累犯，應依刑法第四十七
    條第一項之規定加重其刑。
  (三)爰審酌被告曾有如事實一之(一)所示竊盜犯行，經士林地院判
    處有期徒刑一年五月，緩刑五年確定，有臺灣高等法院被告
    前案紀錄表一份在卷可稽，竟不知警惕，復於緩刑期間內再
    為本件竊盜犯行，其犯罪之手段、所生危害，竊取光碟片之
    價值雖僅一千五百元，惟其犯後毫無悔悟之意等一切情狀，
    量處如主文所示之刑，並諭知易科罰金之折算標準。
  (四)查被告犯罪之時間，係在九十六年四月二十四日以前，所犯
    符合中華民國九十六年罪犯減刑條例第二條所定之減刑條件
    ，應依該減刑條例第二條第一項第三款之規定，減其宣告刑
    二分之一，故減為有期徒刑一月又十五日，並諭知其易科罰
    金之折算標準。
據上論斷，應依刑事訴訟法第二百九十九條第一項前段，刑法第
三百二十條第一項、第四十七條第一項、第四十一條第一項前段
，刑法施行法第一條之一，中華民國九十六年罪犯減刑條例第二
條第一項第三款、第七條、第九條，判決如主文。
本案經檢察官呂俊儒到庭執行職務。
中　　華　　民　　國　　96　　年　　9 　　月　　21　　日
　　　　　　　　　刑事第九庭    法　官　林怡秀
本件正本證明與原本無異。
如不服本判決，應於判決送達後十日內，向本院提出上訴狀。
　　　　　　　　　　　　　　　　書記官　林義盛
中　　華　　民　　國　　96　　年　　9 　　月　　21　　日
附錄本案論罪科刑之法條全文：
中華民國刑法第三百二十條
意圖為自己或第三人不法之所有，而竊取他人之動產者，為竊盜
罪，處五年以下有期徒刑、拘役或五百元以下罰金。
意圖為自己或第三人不法之利益，而竊佔他人之不動產者，依前
項之規定處斷。
前二項之未遂犯罰之。
